臺灣高雄地方法院刑事判決　　　　　　　94年度訴字第2169號
公　訴　人　臺灣高雄地方法院檢察署檢察官
被　　　告　甲○○
上列被告因毒品危害防制條例案件，經檢察官提起公訴（94年度
毒偵字第2801號），本院準備程序進行中，被告就被訴事實為有
罪之陳述，經告知簡式審判程序之旨，並聽取當事人之意見後，
認宜以獨任進行簡式審判程序，而裁定進行簡式審判程序審理，
判決如下：
    主  文
甲○○連續施用第一級毒品，累犯，處有期徒刑捌月，扣案海洛
因貳拾捌小包（淨重共計貳點玖陸公克、包裝重陸點壹肆公克）
、殘留海洛因之注射針筒壹支、吸管壹支均沒收銷燬之；又連續
施用第二級毒品，累犯，處有期徒刑肆月，扣案玻璃球吸食器壹
個沒收之。應執行有期徒刑拾壹月，扣案海洛因貳拾捌小包（淨
重共計貳點玖陸公克、包裝重陸點壹肆公克）、殘留海洛因之注
射針筒壹支、吸管壹支均沒收銷燬之，扣案玻璃球吸食器壹個沒
收之。
    事  實
一、甲○○前因違反肅清煙毒條例案件，經台灣高等法院高雄分
    院以81年度上訴字第820 號判決有期徒刑3 年確定，於82年
    1 月18日開始執行，於83年9 月9 日縮短刑期假釋，嗣經撤
    銷假釋，應執行殘刑1 年3 月21日，又因違反肅清煙毒條例
    案件，經台灣高等法院高雄分院以85年度上訴字第1513號判
    決有期徒刑3 年3 月，二罪接續執行，於87年7 月18日縮短
    刑期假釋出獄，刑期至89年9 月2 日屆滿，未執行之刑以已
    執行完畢論。另因施用毒品案件，經依本院91年度毒聲字第
    4756號裁定送觀察、勒戒後，認有繼續施用毒品之傾向，再
    以本院91年度毒聲字第5775號裁定令入戒治處所施以強制戒
    治，肆於93年7 月12日強制戒治期滿後，由臺灣高雄地方法
    院檢察署檢察官於同日以93年度戒毒偵字第786 號不起訴處
    分確定。詎仍不知悔改，明知海洛因、安非他命業經明定為
    毒品危害防制條例第2 條第2 項第1 、2 款之第一、二級毒
    品，不得持有、施用，5 年內又基於施用第一、二級毒品之
    概括犯意，自94年2 月初某日起至94年3 月15日上午8 時許
    止，以每日1 次之頻率，以將海洛因粉末摻水，再以針筒注
    射，及將安非他命晶體置於吸食器上，下用火燒烤吸食其霧
    化氣體之方式，連續在高雄縣大寮鄉○○村○○路60之2 號
    住處，施用第一級毒品海洛因、第二級毒品安非他命數次，
    為警於94年3 月15日下午7 時許，在上址住處前查獲，並在
    屋內樓梯夾板扣得海洛因28包（合計淨重2.96公克、包裝重
    6.14公克）、殘留海洛因之注射針筒、分裝吸管各1 支及預
    備用以吸食安非他命之玻璃球吸食器1 個等物。
二、案經高雄市政府警察局苓雅分局報請台灣高雄地方法院檢察
    署檢察官偵查起訴。
    理  由
一、本件被告所犯為死刑、無期徒刑、最輕本刑為3 年以上有期
    徒刑以外之罪，其於準備程序進行中，就被訴事實為有罪之
    陳述，經告知簡式審判程序之旨，並聽取當事人之意見後，
    本院認宜以獨任進行簡式審判程序，而裁定進行簡式審判程
    序審理，合先敘明。
二、上揭事實，業據被告甲○○於本院審理中自白不諱，且被告
    為警查獲時所採取之尿液，經送請高雄市立凱旋醫院檢驗結
    果，呈嗎啡及甲基安非他命陽性反應，有該該醫院94年3 月
    28日編號00000000號濫用藥物尿液檢驗報告、警製姓名代碼
    對照表1 紙附卷可按。又扣案之白色粉末28小包經送法務部
    調查局鑑定結果，均含海洛因成分，合計淨重2.96公克、包
    裝重6.14公克，純度26.54 ％，純質淨重0.79公克，有該局
    94年6 月10日調科壹字第220020017 號鑑定通知書1 紙在卷
    可佐，堪認為第一級毒品海洛因無訛；扣案注射針筒1 支、
    分裝杓1 支經送高雄醫學大學附設中和紀念醫院鑑定結果，
    亦呈海洛因陽性反應，此分別有該醫院94年7 月12日編號
    9407-64、9407-65 號檢驗報告各1 紙附卷。參諸醫學臨床
    實驗及根據英國藥學會出版之文獻Isolation and
    Indentification of Drugs乙書第293 頁載：海洛因經注
    射入人體後，在體內迅速水解成6-Monoacety Imorphine，
    再緩緩繼續水解成嗎啡，然後再循嗎啡之代謝方式排出，同
    書第431 頁至第432 頁並載有：嗎啡經注射入人體後，約50
    ％以上於8 小時內自尿中排出，至24小時排出約90％，但48
    小時後仍有微量可檢出等語。此外，按通常健康成人一次注
    射嗎啡15公絲，而以現行採用蟻醛酸試液及鉬鋑銨酸試液檢
    檢驗其尿液時，注射後8 小時內所排尿液易於檢出；8 小時
    至24小時，視其取尿時間及尿量多寡，可能檢出；至24小時
    以後所排之尿液，用上述方法已難檢出，亦據行政院衛生署
    藥物食品檢驗局73年11月30日（73）藥檢壹字第030221號函
    釋明確；又甲基安非他命經口服投與後，約70％於24小時內
    可自尿液中排出，又其尿液內含甲基安非他命成分之檢出，
    與投與甲基安非它命的量、個人體質、檢驗儀器之精密度有
    關，通常採尿化驗是否呈陽性反應，應以投與後24小時內所
    採者為宜，此亦有行政院衛生署藥物食品檢驗局（80）藥檢
    壹字第4529號函可查。是依上開說明，佐以被告前揭尿液檢
    驗成績書，足徵被告前開施用第一級毒品海洛因、第二級毒
    品安非他命之自白核與事實相符，堪可採為論罪科刑之依據
    。又被告前因施用毒品案件，經依本院91年度毒聲字第4756
    號裁定送觀察、勒戒後，認有繼續施用毒品之傾向，再以本
    院91年度毒聲字第5775號裁定令入戒治處所施以強制戒治，
    肆於93年7月12日強制戒治期滿後，由臺灣高雄地方法院檢
    察署檢察官於同日以93年度戒毒偵字第786 號不起訴處分確
    定之事實，有台灣高等法院被告全國前案紀錄表及台灣高雄
    地方法院檢察署刑案資料查註紀錄表、前開不起訴處分書各
    1 紙附卷可按，其於前開不起訴處分確定後，5 年內再犯本
    件施用毒品罪，事證明確，應予依法論科。
三、核被告所為，係犯毒品危害防治條例第10條第1 項之施用第
    一級毒品罪、同條例第2 項之施用第二級毒品罪。又其施用
    毒品前後持有海洛因之低度行為，應被其施用之高度行為所
    吸收，不另論罪。被告先後多次施用第一、二級毒品之行為
    ，時間緊接，方法相同，觸犯構成要件相同之罪名，顯係基
    於概括犯意反覆為之，為連續犯，應依刑法第56條規定，論
    以一罪，並加重其刑。被告所犯前開二罪間，犯意各別，行
    為互殊，應予分論併罰。末查被告前因違反肅清煙毒條例案
    件，經台灣高等法院高雄分院以81年度上訴字第820 號判決
    有期徒刑3 年確定，於82年1 月18日開始執行，於83年9 月
    9 日縮短刑期假釋，嗣經撤銷假釋，應執行殘刑1 年3 月21
    日，又因違反肅清煙毒條例案件，經台灣高等法院高雄分院
    以85年度上訴字第1513號判決有期徒刑3 年3 月，二罪接續
    執行，於87年7 月18日縮短刑期假釋出獄，刑期至89年9 月
    2 日屆滿，未執行之刑以已執行完畢論前因違反肅清煙毒條
    例案件，經台灣高等法院高雄分院以81年度上訴字第820 號
    判決有期徒刑3 年確定，於82年1 月18日開始執行，於83年
    9 月9 日縮短刑期假釋，嗣經撤銷假釋，應執行殘刑1 年3
    月21日，又因違反肅清煙毒條例案件，經台灣高等法院高雄
    分院以85年度上訴字第1513號判決有期徒刑3 年3 月，二罪
    接續執行，於87年7月18日縮短刑期假釋出獄，刑期至89年
    9 月2 日屆滿，未執行之刑以已執行完畢論等情，有台灣高
    等法院被告全國前案紀錄表、台灣高雄地方法院檢察署刑案
    資料查註紀錄表各一紙在卷可按，其於五年之內再犯本件最
    重本刑為有期徒刑以上之罪，為累犯，應依刑法第47條之規
    定加重其刑，並依法遞加之。爰審酌被告前有施用毒品之不
    良素行，歷經觀察、勒戒及戒治程序後，仍未能徹底戒絕毒
    品，且屢經查獲，隨即再犯，顯見意志不堅，且有失政府制
    定毒品危害防制條例之立法美意，本不宜寬貸，惟念其施用
    毒品乃自戕一己之身體健康，尚未害及他人，且犯後尚知能
    坦承犯行等一切情狀，分別量處如主文所示之刑，並定其應
    執行之刑。至扣案白色粉末共28小包經送法務部調查局鑑定
    結果，均含海洛因成分，淨重共計2.96公克，有該局94年6
    月10日調科壹字第220020017 號鑑定通知書在卷可佐，為第
    一級毒品海洛因無訛，已如前述，係違禁物，而扣案注射針
    筒1 支、分裝杓1 支，經送請高雄醫學大學附設中和紀念醫
    院檢驗結果，亦呈海洛因陽性反應，業據本院認定如前，因
    與毒品無從析離，應整體視同毒品，亦係違禁物，不問屬犯
    人所有與否，爰均依毒品危害防制條例第18條第1 項前段之
    規定，併予宣告沒收銷燬之；再盛裝上述扣案白粉28小包之
    空包裝袋（共計重6.14公克），雖經法務部調查局就之與其
    所盛裝之第一級毒品海洛因分別鑑析其重量，有上開法務部
    調查局前開鑑定通知書一紙在卷可憑，惟因法務部調查局一
    般係以傾倒之方式，將包裝袋內之第一級毒品海洛因倒出而
    與包裝袋分離而稱重，必要時，輔以刮杓刮取袋內粉末，然
    無論依何種方式分離，包裝袋內均有極微量之第一級毒品海
    洛因殘留，業經法務部調查局93年3 月19日調科壹字第
    09300113060 號函釋在案，足認前揭空包裝袋28個（共計重
    6.14公克）內含極微量第一級毒品海洛因殘留而無法析離，
    亦應整體視為查獲之第一級毒品海洛因，併依毒品危害防制
    條例第18條第1 項前段之規定，宣告沒收銷燬之。至扣案玻
    璃球吸食器1 個，為被告所有，預備供犯罪所用之物，業據
    被告供明在卷，爰依刑法第38條第1 項第2 款之規定，併予
    宣告沒收之。
據上論斷，應依刑事訴訟法第273 條之1 第1 項、第299 條第1
項前段，毒品危害防制條例第10條第1 項、第2 項、第18條第1
項前段，刑法第11條、第56條、第47條、第38條第1 項第2 款、
第51條第5 款、第9 款，判決如主文。
本案經檢察官李廷輝到庭執行職務。
中　　華　　民　　國　　94　　年　　7 　　月　　29　　日
      鳳山刑事第二庭      法　官  胡宜如
以上正本證明與原本無異。
如不服本判決，應於判決送達後10日內，向本院提出上訴狀。
                          書記官  廖美玲
中　　華　　民　　國　　94　　年　　7 　　月　　29　　日
附錄法條：
毒品危害防制條例第10條
施用第一級毒品者，處 6 月以上 5 年以下有期徒刑。
施用第二級毒品者，處 3 年以下有期徒刑。
